【裁判字號】    92,易,145
【裁判日期】    920619
【裁判案由】    竊盜
【裁判全文】
臺灣桃園地方法院刑事判決                          九十二年度易字第一四五號
    公  訴  人  臺灣桃園地方法院檢察署檢察官
    被      告  甲○○
右列被告因竊盜案件，經檢察官提起公訴（九十一年度偵字第一三五八七號），本院
判決如左：
    主  文
甲○○無罪。
    理  由
一、公訴意旨略以：被告甲○○與姓名年籍不詳綽號「小方」之成年男子共同意圖為
    自己不法之所有，於民國九十一年七月二十二日下午一時許，一同攀爬圍牆侵入
    桃園縣平鎮市○○街六十號乙○○住處後院中（侵入住宅部分未具告訴），隨即
    持「小方」所有客觀上具危險性、可供凶器使用之扳手一支，撬毀乙○○上開住
    處之後門，正欲進入行竊時，惟旋即為路人丙○○發覺並報警查獲，因而未遂，
    並扣得扳手一支，因認被告涉有刑法第三百二十一條第二項、第一項第三款、第
    二款之加重竊盜罪嫌未遂云云。
二、按犯罪事實應依證據認定之，無證據不得推定其犯罪事實；又不能證明被告犯罪
    者，應諭知無罪之判決，刑事訴訟法第一百五十四條、第三百零一條第一項分別
    定有明文。次按事實之認定，應憑證據，如未能發現相當證據，或證據不足以證
    明，自不能以推測或擬制之方法，以為裁判基礎；再按認定不利於被告之事實，
    須依積極證據，苟積極證據不足為不利於被告事實之認定時，即應為有利於被告
    之認定，更不必有何有利之證據，此有最高法院四十年台上字第八六號及三十年
    上字第八一六號判例可資參照。次按刑法上之未遂犯，必須已著手於犯罪行為之
    實行而不遂，始能成立，此在刑第二十五條第一項規定甚明，同法第三百二十一
    條之竊盜罪，為第三百二十條之加重條文，自係以竊取他人之物為其犯罪行為之
    實行，至該條第一項各款所列情形，不過為犯竊盜罪之加重條件，如僅著手於該
    項加重之行為而未著手搜取財物，仍不能以本條之竊盜未遂論，最高法院二十七
    年滬上字第五四號判例亦明揭其旨。
三、公訴人認被告涉有刑法第三百二十一條第二項、第一項第三款、第二款之加重竊
    盜未遂罪嫌，無非係以被害人乙○○之指訴、證人丙○○之證詞及卷附現場照片
    五幀、和信電訊股份有限公司通聯記錄一件、扣案扳手一支為其論據。訊據被告
    甲○○堅決否認有右揭竊盜犯行，辯稱：當天是友人邱方聖（即小方）叫伊開車
    載他回家，並要伊在路口等他一下，伊根本不知道他在裡面偷東西，伊亦無爬圍
    牆，伊僅有下車在車旁小便，伊並無與他一同竊盜等語。經查，據證人丙○○於
    警訊中證稱：「（當時妳發現小偷的情形為何？）當時我正在家門口，突然看到
    一名男子正在爬圍牆，那名男子看到我以後就下來往榮興街方向走去，我就馬上
    到旁邊叫鄰居，但是鄰居都不在，我就要回家，正經過榮興街六十號後門時，又
    看到另一名男子正在破壞榮興街六十號後門，我才知道有二名男子要偷東西，就
    趕快回家報案。（當時妳看到那二名特徵為何？使用何種交通工具？使用何種偷
    竊工具？）屋內的男子我沒有看清楚，另一名本來在爬牆的男子，看到我們就下
    來的男子微胖，身穿白色有格子上衣，白色短褲、左腳小腿有刺青。我沒有看到
    有交通工具。沒有看到。（警方於九十一年七月二十二日十三時三十分，在平鎮
    市○○路上所抓到涉嫌要偷竊平鎮市○○街六十號之人：甲○○，男，六十七年
    五月一日生，Ｚ000000000，住中壢市富台新村三五號，是否就是準備
    偷竊榮興街六十號之人？）就是他沒錯。因為他的左小腿刺青及身上所穿的衣服
    就是他沒錯。」等語（見偵查卷第十八頁背面至第十九頁正面），顯見被告當時
    正在攀爬圍牆，著手於刑法第三百二十一條第一項第二款加重條件之實施，且被
    告遭證人丙○○撞見之後，並未完成攀爬圍牆之舉動，反而立即跳下圍牆離去，
    揆諸前揭判例意旨，應認本件被告僅著手於踰越牆垣加重條件之實施而尚未著手
    搜刮財物。而另一名綽號「小方」之男子，證人丙○○僅看到其在破壞門鎖尚未
    進入屋內，且據被害人乙○○於警訊中陳稱：「．．（家中何物被竊？）因當時
    竊嫌正在後門用扳手破壞門鎖，並沒有進入屋內，沒有竊到什麼東西，只是破壞
    鐵門門鎖。」（見偵查卷第十四頁背面），堪認公訴人所認另名共犯「小方」亦
    僅著手於毀壞門鎖加重竊盜罪之加重條件實行，尚未著手於竊盜罪之實施，故均
    不能論以刑法第三百二十一條之加重竊盜未遂罪。此外復查無其他積極證據足認
    被告有何公訴人所指之犯行，被害人乙○○亦未就被告侵入住宅及毀損罪嫌之部
    分提出告訴，應認不能證明被告犯罪，爰依法諭知被告無罪之判決。
據上論斷，應依刑事訴訟法第三百零一條第一項，判決如主文。
本案經檢察官王以文到庭執行職務。
中      華      民      國    九十二    年      六      月     十九     日
                              臺灣桃園地方法院刑事第二庭
                                  法  官  林  恆  吉
右正本證明與原本無異。
如不服本判決，應於判決送達後十日內向本院提出上訴狀( 應附繕本 )，上訴於臺灣
高等法院。
      書記官  邱  仲  騏
中      華      民      國    九十二    年      六      月      十九    日


司法院資訊處製作；財團法人民間司法改革基金會備份。
